臺灣桃園地方法院刑事裁定　　　　　　 95年度撤緩字第135號
聲　請　人　臺灣桃園地方法院檢察署檢察官
受　刑　人　甲○○
上列聲請人因受刑人偽造有價證券等案件，聲請撤銷緩刑之宣告
（95年執聲字第2071號），本院裁定如下：
    主  文
聲請駁回。
    理  由
一、聲請意旨略稱：受刑人甲○○前因偽造有價證券等案件，經
    臺灣嘉義地方法院於民國95年2 月27日以94年度訴緝字第30
    號（偵查案號：85年度偵字第615 號）判處有期徒刑2 年，
    緩刑4 年，並於95年3 月27日確定在案。受刑人乃於緩刑前
    即94年11月30日故意犯偽造署押罪，經臺灣嘉義地方法院於
    95年8 月8 日，以95年度嘉交簡字第229 號判處有期徒刑3
    月，如易科罰金，以銀元300 元折算1 日（同判決另以被告
    犯公共危險罪，判處拘役55日），並於95年9 月7 日確定。
    受刑人顯非偶蹈法網或惡性輕微有所悔悟，自有執行刑罰之
    必要，爰依刑法第75條之1 第1 項第1 款規定聲請撤銷緩刑
    宣告等語。
二、按刑法於94年1 月7 日修正，於95年7 月1 日施行，增訂刑
    法第75條之1 得撤銷緩刑之規定，其第1 項第1 款明定：「
    受緩刑之宣告而有下列情形之一，足認原宣告之緩刑難收其
    預期效果，而有執行刑罰之必要者，得撤銷其宣告：一、緩
    刑前因故意犯他罪，而在緩刑期內受得易科罰金之有期徒刑
    、拘役或罰金之宣告確定者。」；又按「於中華民國94年1
    月7 日刑法修正施行前，受緩刑之宣告，94年1 月7 日修正
    刑法施行後，仍在緩刑期內者，適用94年1 月7 日修正施行
    之刑法第75條、第75條之1 及第76條規定」，又「中華民國
    94年1 月7 日修正公布之刑法，自95年7 月1 日施行」，中
    華民國刑法施行法第6 條之1 、第10條之1 分別定有明文。
    是依修正前刑法宣告緩刑，迄修正後刑法施行仍在緩刑期內
    者，應逕適用修正後刑法第75條之1 規定，由法院依被告再
    犯情節，裁量是否撤銷前案緩刑宣告，而無庸比較新舊法，
    應先敘明。經查，本件受刑人因犯偽造有價證券等案件，經
    臺灣嘉義地方法院於95年2 月27日以94年度訴緝字第30號判
    決判處應有期徒刑2 年，緩刑4 年，於95年3 月27日確定，
    此有該案判決1 份在卷可稽，足認此案之緩刑係於94年1 月
    7 日修正刑法（於94年2 月2 日公布）於95年7 月1 日施行
    前宣告，且於修正刑法施行後，受刑人仍在前案緩刑期間內
    ，揆諸上開說明，本件前案緩刑撤銷之聲請，自應逕適用修
    正後刑法之規定。
三、查受刑人於前案緩刑期前之94年11月30日故意犯偽造署押罪
    ，經臺灣嘉義地方法院於前案緩刑期內之95年8 月8 日以95
    年度嘉交簡字第229 號判處有期徒刑3 月，並諭知如易科罰
    金，以銀元300 元折算1 日，嗣於95年9 月7 日確定，有該
    案判決書、臺灣高等法院被告前案紀錄表各1 份在卷可稽。
    是本件受刑人係於緩刑前故意犯他罪，而在緩刑期內受得易
    科罰金之有期徒刑宣告確定。然刑法緩刑制度係為促進惡性
    輕微之被告或偶發犯、初犯利於改過自新而設，修正後刑法
    第75條之1 又已課予法院裁量之義務，則被告雖合於上開要
    件，然是否已足認前案緩刑宣告難收其預期效果，而有執行
    刑罰之必要，仍須衡酌相關情況決定之。
四、茲本院審酌：臺灣嘉義地方法院係以受刑人於84年9 月15日
    擅自偽造印章，並偽造委託切結書、本票，持向汽車貸款公
    司辦理質押借款，而受刑人取得現款新臺幣（下同）22萬元
    後即逃逸無蹤等犯罪事實，認受刑人犯刑法第201 條第1 項
    之偽造有價證券罪、第216 條、第210 條之行使偽造私文書
    罪，第339 條第1 項之詐欺取財罪，並認為係牽連犯，依（
    修正前）刑法第55條之規定，從一重之偽造有價證券罪處斷
    ，並再依刑法59條之規定酌減受刑人之刑，又參酌受刑人國
    小畢業之智識程度，需錢孔急之犯罪動機，對被害人所生損
    害非鉅，以及事後已與告訴人和解，獲告訴人當庭表示願意
    原諒受刑人，暨受刑人事後坦承犯行等一切情狀，以94年度
    訴緝字第30號判決判處有期徒刑2 年，並宣告受刑人緩刑4
    年，緩刑期內付保護管束。至於受刑人於94年11月30日所犯
    之偽造署押罪，則係受刑人因上述偽造有價證券等案件，前
    經臺灣嘉義地方法院於85年6 月6 日發布通緝在案，受刑人
    於94年11月30日因酒後駕車經警到場處理，受刑人為恐自己
    遭通緝之事為警發現，乃冒用其友人羅勳揚之名義，接續於
    酒精濃度檢測單、桃園縣政府警察局汽車駕駛人酒後駕車生
    理協調平衡檢測紀錄卡、逮捕通知書及權利告知書上，偽造
    「羅勳揚」之簽名並按捺指印。以上各情，有前揭2 件判決
    在卷可佐。亦即，受刑人在緩刑前會為上述偽造署押之犯行
    ，就是為了避免自己因偽造有價證券案件遭通緝之事為警發
    覺，但是受刑人經警緝獲後，臺灣嘉義地方法院審酌被告之
    犯罪情節及犯後態度等情狀，仍然依刑法第59條之規定酌減
    被告之刑，且宣告緩刑，該法院當係認為被告雖然有逃亡等
    情形，但所宣告之刑仍以暫不執行為適當。是故，本院當不
    能僅以受刑人於緩刑前故意犯此偽造署押犯行，即認為臺灣
    嘉義地方法院所為之緩刑宣告難收其預期效果，而有執行刑
    罰之必要。再者，受刑人於緩刑期間，未見涉有其他不法情
    事，此有臺灣高等法院被告前案紀錄表1 份附卷可考，當不
    能遽指受刑人並無悔悟之心。綜上，本院認為尚無依法撤銷
    受刑人緩刑宣告之必要，聲請人之聲請並無理由，應予駁回
    。
五、爰依刑事訴訟法第220條，裁定如主文。
中　　華　　民　　國　　96　　年　  2  　 月　　8 　　日
                  刑事第十二庭  法　官　江俊彥
以上正本證明與原本無異。
如不服本裁定應於送達後5日內向本院提出抗告狀。
                                書記官  施春祝
中　　華　　民　　國　　96　　年　   2 　月　　 8 　　日
